臺灣高等法院民事裁定
110年度抗字第1008號
抗告人  方長信
上列抗告人因與相對人劉祺峯間拍賣抵押物強制執行聲明異議事
件，對於中華民國110年7月7日臺灣新北地方法院110年度執事聲
字第10號裁定提起抗告，本院裁定如下： 
    主  文
抗告駁回。
抗告費用由抗告人負擔。
    理  由
一、抗告人異議及抗告意旨略以：伊持原法院簡易庭108年度司
    拍字第653號拍賣抵押物裁定為執行名義，向原法院民事執
    行處(下稱執行法院)聲請強制執行相對人所有如附表所示不
    動產，經執行法院以109年度司執字第86461號執行事件受理
    (下稱系爭執行事件)。相對人以其對伊提起原法院109年度
    訴字第3073號債務人異議之訴(下稱系爭異議之訴)為由，聲
    請停止執行，經原法院109年度聲字第287號裁定准相對人供
    擔保新臺幣100萬5,333元後，就系爭執行事件，於系爭異議
    之訴判決確定或因撤回、和解、調解而終結之前，應暫予停
    止(下稱系爭停止執行裁定)，惟伊已對此裁定提起抗告，該
    抗告尚未確定，並無執行力，執行法院司法事務官卻未儘速
    訂定第一次拍賣期日，反而於民國109年12月16日通知停止
    系爭執行程序，復於110年1月18日以109年度司執字第86461
    號裁定駁回伊之執行異議(下稱原處分)，原裁定未察又駁回
    伊之異議，爰依法提起抗告，聲明廢棄原處分及原裁定等語
    。
二、按強制執行程序開始後，有提起異議之訴，法院因必要情形
    或依聲請定相當並確實之擔保，得為停止執行之裁定，強制
    執行法第18條第2項定有明文。是當事人提起異議之訴，在
    該異議之訴確定前，法院如認有必要，得依職權為停止執行
    之裁定，其在當事人願供擔保，聲請停止強制執行時，法院
    亦非不得依其聲請，定相當並確實之擔保，為停止強制執行
    之裁定，至該異議之訴實體上有無理由，則非法院於裁定停
    止強制執行時應予審酌之事項（最高法院107年度台抗字第5
    03號裁定意旨參照）。次按法院裁定以提供擔保為停止執行
    之條件者，經當事人提出裁定正本於執行法院且依裁定提供
    擔保，即得停止執行（最高法院91年度台抗字第8號裁定意
    旨參照）。
三、經查：
㈠、系爭執行事件，經執行法院於109年10月7日執行查封完畢。
    嗣相對人於同年月21日以抵押權及本票所擔保之債權不存在
    ，對抗告人提起系爭異議之訴並聲請停止執行，經原法院以
    系爭停止執行裁定准相對人供擔保後，在系爭異議之訴判決
    確定或因撤回、和解、調解而終結之前，應暫予停止，相對
    人於同年12月8日供擔保停止執行，嗣抗告人不服提出抗告
    、再抗告，分經本院109年度抗字第1615號、最高法院於110
    年7月28日110年度台抗字第801號裁定駁回確定等情，有系
    爭執行事件卷宗可參，並有上開裁定附卷可稽(見本院卷第5
    5至62頁)。
㈡、強制執行法第18條第1項規定強制執行程序開始後，除法律另
    有規定外，不停止執行。固明示以不停止執行程序為原則，
    惟同條第2項所以例外規定得停止執行，係因債務人異議之
    訴等訴訟如果勝訴確定，據以強制執行之執行名義將失其效
    力，為避免債務人發生難以回復之損害，故於受訴法院認為
    有必要時，得裁定停止執行，則受訴法院酌定擔保金額而准
    許停止強制執行之裁定者，執行債務人已提供足額擔保，備
    供執行債權人因停止執行所受損害之賠償，執行法院依執行
    債務人即相對人之聲請，於109年12月16日通知停止強制執
    行程序，自符合強制執行法第18條第2項之規定。雖抗告人
    對系爭停止執行裁定提起抗告，惟依首開規定，在抗告期間
    ，該停止執行裁定仍有效力，抗告人應受其拘束。況抗告人
    對之所提抗告、再抗告，業經駁回確定在案，已如前述，且
    系爭異議之訴尚未審結，有本院公務電話紀錄表附卷可參(
    見本院卷第63頁)。是抗告人以執行法院司法事務官於109年
    12月16日通知停止執行，未再定第一次拍賣期日，有漏未裁
    判及違反民事訴訟法第491條規定云云，自無可取。
四、綜上所述，執行法院司法事務官以相對人業依系爭停止執行
    裁定，為抗告人提供足額擔保後，停止系爭執行事件程序，
    並以原處分駁回抗告人之執行異議，原裁定予以維持而駁回
    抗告人之聲明異議，核無違誤。抗告意旨指摘原處分及原裁
    定為不當，均聲明廢棄，為無理由，應予駁回。
五、據上論結，本件抗告為無理由，爰裁定如主文。 
中　　華　　民　　國　　110 　年　　9 　　月　　13　　日
                  民事第四庭
                      審判長法  官傅中樂  
                            法  官呂淑玲  
                            法  官汪曉君   
 附表：
編號 不動產之內容 1 新北市○○區○○段000地號土地，權利範圍：1萬分之203 2 同上段4800建號，門牌號碼新北市○○區○○街00號7樓建物 
正本係照原本作成。
本裁定除以適用法規顯有錯誤為理由外，不得再抗告。如提起再
抗告，應於收受送達後10日內委任律師為代理人向本院提出再抗
告狀。並繳納再抗告費新臺幣１千元。
中　　華　　民　　國　　110 　年　　9 　　月　　15　　日

  　　　　　　　　　　　　　書記官  戴伯勳